Inventaris van het Archief van het Diaconieweeshuis der Hervormde Gemeente
Stadsarchief Amsterdam
- PERSONEEL, WEZEN, HUISHOUDING, BEZITTINGEN EN FINANCIËN, 4
  - WEZEN, 4.2
    - ONDERWIJS, 4.2.5
      - VERZAMELING VAN STUKKEN BETREFFENDE HET ONDERWIJS, 4.2.5.3
        - Bedankbrief van mejuffrouw C. Wiegand, hoofd van de 'Bewaarschool' in het weeshuis, betreffende het verhogen van haar salaris van f. 450,- naar f. 500,- N.B. ''Bewaarschool'' was de naam. ''Voorbereidende School'' zou juister geweest zijn, want het hoofd van de ''Lagere School'' had de opperleiding en liet er al de beginselen van het lezen leren, 1889; 1244; 1 omslag
        - Bericht van de secretaris van de Diaconiescholen dat verpleegde Koot een goede kans heeft om als onderwijzer benoemd te worden, 1889; 1257; 1 stuk
        - Goedkeuring van het bestuur der Diaconiescholen om de verpleegden om beurten als kwekelingen af te staan aan de Diaconieschool aan de Weteringschans, 1889; 1261; 1 omslag
        - Lijsten van schoolkinderen op de Weeshuisschool N.B. In 1891 waren er 93 jongens en 70 meisjes; in 1906 77 jongens en 59 meisjes; bij de sluiting in 1912 41 jongens en 37 meisjes, 1890 - 1912; 1270; 3 stukken
        - Kwitantie voor gegeven cursus hoofdacte aan verpleegde Koot door H.J. Emons N.B. Deze Koot werd onderwijzer te Steenderen en vermoedelijk later in Zuid-Afrika, 1891; 1268; 1 stuk
        - Lijsten van de hoofd- en hulponderwijzers, onderwijzeressen, kwekelingen en leerlingen der Diaconieweeshuisschool, 1892 - 1905; 1274; 1 omslag
        - Kwitantie van A. Terdu voor 40 exemplaren van zijn publicatie 'Christelijke Zangschool naar Chevé I' ten behoeve der Zangvereniging 'Aemstels Weezenkoor'., 1894; 1241; 1 stuk
        - Opgave van een programma met tijdindeling door meester A. Terdu, 1894; 1242; 1 stuk
        - Nota van gegeven kooklessen ten dienste van de kookschool N.B. Deze kookschool was in het weeshuis en werd in 1905 opgeheven, 1895; 1275; 1 stuk
        - Toegangsbewijzen voor een persoon tot het weeshuis N.B. Tegen betaling van 5 cent; dit betrof gymnastiek, muziek en zang., 1899; 1277; 1 omslag
        - Kwitanties van de 'Kunstnijverheid-Teekenschool Quellinus' te Amsterdam., 1900; 1253; 1 omslag
        - Kwitantie van gegeven muzieklessen door M.T. Hasselaar. N.B. Onder andere aan verpleegden Rootlieb en Stroomberg; Rootlieb werd organist aan de Zuiderkerk, later aan de Nieuwezijds Kapel; Stroomberg werd organist in Hoorn, 1901; 1256
        - Nota van geleverde Amerikaanse leien, 1902; 1263; 1 stuk
        - Nota voor gegeven onderwijs in de moderne talen door H.J. Emons, 1904; 1248; 1 stuk
        - Verzoek van het hoofd van de Herhalingsschool of een opgenomenverpleegde de herhalingscursus mag blijven volgen N.B. Het hoofd der school was A.H. Gerhardt, bekend vrijdenker en voorman van de S.D.A.P, 1904; 1264; 1 stuk
        - Kennisgeving van het bestuur aan de directeur van het weeshuis betreffende genomen maatregelen tot het geven van herhalingsonderwijs voor meisjes boven de 13 jaar N.B. Bedoelde leerlingen mogen geen werk voor de stichting verrichten, zodat er niet teveel van hun krachten wordt gevergd, 1904; 1269; 1 omslag
        - Rapport betreffende het gymnastiekonderwijs in verband met een voorstel dat onderwijs op te heffen N.B. Hierbij een brief van dokter van Rossem, waarinhij wijst op de geweldige voordelen van dat onderwijs voor de ademhalingsspieren, de longen en de verruiming van de borstkas, 1904; 1278; 2 stukken
        - Nota's van het internaat van de Christelijke Normaalschool te Nijmegen voor verpleegden die daar verzorgd werden N.B. De school heette ''De Klokkenberg'', 1905; 1252; 1 omslag
        - Vaccinelijst van de bewaarschool, 1907 - 1911; 1271; 1 stuk
        - Vaccinelijst van de herhalingsschool, 1907 - 1912; 1272; 1 stuk
        - Leerplan van de weeshuisschool, 1910; 1273; 1 stuk
        - Circulaires ter mededeling dat de Weeshuisschool ook voor anderen dan de wezen open staat, 1911; 1265; 1 omslag
        - Kopie van de brief, verstuurd aan de schoolopziener, waarin de opheffing van de Weeshuisschool bekend wordt gemaakt, 1912; 1266; 1 stuk
        - Nota's van schoolgelden van lagere scholen, 1915; 1267; 1 omslag
        - Programma voor het 'Eerste driejaarlijksch onderzoek en uitvoering der Rijksgroepen ingedeeld onder Amsterdam' in het stadion N.B. Ook een groep wezen deed mee; de meisjes verwierven een diploma., 1921; 1279; 1 omslag
        - Blanco biljet van een verklaring van ouders of voogden betreffende het verlenen van toestemming tot deelneming van verpleegden aan de sportcursus en de cursus lichaamsoefening, ca. 1922; 1280; 1 stuk
        - Bericht van de inspecteur van de lichamelijke opvoeding dat het weeshuis toestemming krijgt om twee oefeningscursussen op te zetten, 1923; 1281; 1 stuk
        - Advies van de inspecteur om niet verder te gaan met de subsidieaanvrage voor kostentegemoetkoming van de gymnastiekcursus, 1923; 1282; 1 omslag
        - Advies van de inspecteur over de hoeveelheid leerlingen per cursus gymnastiek, in verband met een subsidieaanvraag, 1923; 1283; 1 omslag
        - Werkplan met begroting van de gymnastiekcursus., 1923; 1284; 1 stuk
        - Bericht van de inspectie dat vanaf 1 november 1923 door de minister het besluit is gevallen de beschikkingen voor subsidie voor 3 jaar buiten werking te stellen, 1285; 1 stuk
        - Overeenkomsten, via de Amsterdamsche Turnbond, met burgemeester en wethouders van Amsterdam, betreffende de huur van het gymnastieklokaal van de Nassauschool, 1924 - 1928; 1286; 4 stukken
        - Bericht van goedkeuring van de Amsterdamsche Turnbond van een door het weeshuisbestuur aangevraagde ontheffing van de huur van het gymnastieklokaal N.B. De ontheffing werd aangevraagd in verband met de verhuizing van het weeshuis; vrije oefeningen werden in de tuin van het weeshuis Keizersgracht gehouden., 1932; 1287; 1 omslag
        - Blanco kaartjes 'bewijs van goed gedrag en vlijt', 1230; 1 omslag
        - Voorstel tot verhoging van het salaris voor de gymnastiekleraar N.B. Met een vergelijking met het werk van een onderwijzer bij het Lager Onderwijs; het voorstel is niet ondertekend, 1246; 2 stukken
        - Blanco formulieren voor schoolwezen., 1289; 1 omslag
      - MUZIEK EN ZANGONDERWIJS, 4.2.5.4
        - Overzicht en verslag van de muziekvereniging in het Diaconieweeshuis, opgericht op 1 maart 1863, met opgave der namen van de bestuursleden van het weeshuis, opgave van de bijdragen, uitgaven en eigendommen, en naamlijsten van de jonge hoornblazers en meisjes bij de zangschool, 1290; 1 stuk
        - Ingekomen stukken betreffende de muziekkapel, met reglement van de muziekschool van de Maatschappij tot bevordering der toonkunst, 1865 - 1900; 1291; 1 omslag
        - Kasboekje der ontvangsten en uitgaven van de muzikale vereniging van het weeshuis, met een alfabetische naamklapper van de leden en contribuanten, en een lijst van de contributieopgave, 1871 - 1904; 1301; 1 deeltje
        - Assurantiepolissen op de voor muziek gebruikte voorwerpen, 1875 - 1889; 1295; 1 omslag
        - Stukken tot de rekening betreffende aankoop en reparatie van muziekinstrumenten, 1877 - 1904; 1297; 1 omslag
        - Kwitanties van aan de meisjes gegeven zangles, 1878 - 1882; 1299; 1 omslag
        - Kwitanties van het muziekonderwijs, 1878 - 1940; 1300; 1 omslag
        - Stukken tot de rekening betreffende de jaarlijkse bijdragenden van contribuerende leden, 1880 - 1909; 1298; 1 omslag
        - Staten van ontvangsten en uitgaven van de vereniging, met donatieoverzichten, 1880 - 1911; 1296; 1 omslag
        - Lijst van jongens die zich hebben opgegeven om opgeleid te worden in de muziek, met inventaris van de daar aanwezige goederen van de afdeling muziek, 1881; 1292; 1 stuk
        - Uitnodigingen voor de contribuerende leden van de muziekvereniging tot het bijwonen van de af te leggen proeven van de vorderingen van de leerlingen. 1888 en 1903-1904., 1888 - 1904; 1293; 3 stukken
        - Sollicitatie door Frans Voorns naar de betrekking van zangleraar in het weeshuis, 1935; 1294; 1 stuk
    - GODSDIENST EN DERGELIJKE, MET NAME GODSDIENSTIGE OPVOEDING, 4.2.6
      - ALGEMEEN, 4.2.6.1
        - Bericht van Jan Sijmonsz dat 'met Marta: jonge dochter begonne te catigiseren den 15 junij: bij den heer Dabenis: 1744.' Hierna volgt een opgave van 'te samen 43 reijsen, en in dank voldaan-8-96; den 24 augustus 1744: deze dogter Marta: heeft haar belijdenis gedaan: bij dominee: Theodorus van Schelluijne, den 24 augustus 1744.', ca. 1744; 1309; 1 stuk
        - Lidmatenregister van de weeskinderen N.B. Jongens staan voorin en meisjes achterin het register, 1795 - 1833; 1302; 1 deel
        - Herderlijke brieven van de kerkeraad der Ned. Herv. Gemeente te Amsterdam tegen scheuring en afscheiding en over de godsdienstige viering van de Zondag, 1836 - 1858; 1319; 2 stukken
        - Berichten van schenkers van bijbels aan het weeshuis, 1841 - 1932; 1318; 1 omslag
        - Lijsten van jongens en meisjes die tot leden van de Gemeente zijn aangenomen of hun belijdenis willen afleggen, 1844 - 1920; 1310; 1 omslag
        - Uittreksel uit de notulen betreffende de geloofsbelijdenis in verband met de opname of uittreding van de kinderen, 1851; 1304; 1 stuk
        - Kladnotulen van de vergadering van 30 maart, waarin besloten wordt aan de kinderen, die hun geloofsbelijdenis hebben afgelegd en nog minstens één jaar in de stichting blijven, een onderscheidingsteken uit te reiken, met de bepaling dat zij geen vrijheid hebben daarmee ter kerke te gaan waar zij willen, maar altijd de rij moeten vergezellen voorzien van hun onderscheidingsteken, met naamlijst van de kinderen, 1854; 1305; 1 stuk
        - Bericht van F.J. Domela Nieuwenhuis, hoogleraar aan het Luthers Seminarie te Amsterdam, waarin hij een opgave doet van psalmen en gezangen in een te houden bijeenkomst ter gelegenheid van een feest, 1864; 1306; 1 omslag
        - Herinneringen aan de afgelegde geloofsbelijdenis die door de Amsterdamse Hervormde Gemeente werd uitgereikt, ca. 1870 - 1879; 1311; 1 omslag
        - Ingekomen stukken NB: waaronder een afschrift van de voorstellen van de commissie tot onderzoek naar het godsdienstonderwijs aan de verpleegden van het weeshuis aan de algemene kerkeraad, 1872; 1307; 1 omslag
        - Voorstellen aan het weeshuisbestuur door de commissie uit dat weeshuisbestuur, benoemd door de kerkeraad, en belast met concipiëring van een nieuwe organisatie van de godsdienstige opvoeding van de verpleegden, 1872; 1308; 1 omslag
        - Staat van de kaarten voor de Weezenbeurt in de Oude Kerk, afgegeven aan familieleden en verpleegden, 1873; 1303; 1 stuk
        - Stukken betreffende het huren van de Oude Kerk voor de verpleegden, 1873; 1313; 1 omslag
        - Staat van de kaarten voor de wezenbeurt in de Oude Kerk, afgegeven aan familieleden van de kinderen N.B. Blanco register, 1873; 1314; 1 stuk
        - Naamlijst der meisjes, behorende tot de catechesatie, 1895 - 1896; 1312; 1 stuk
        - Bericht van het weeshuisbestuur aan pleegouders van wezen dat deze verpleegden verplicht zijn de morgendienst in de Zuiderkerk bij te wonen, 1906; 1315; 1 stuk
        - Ingekomen en kopieën van uitgaande stukken betreffende predikbeurten: het leiden van diensten in het weeshuis, met het rooster van de diensten van 1936, 1934 - 1943; 1317; 1 omslag
        - Ingekomen en kopieën van uitgaande stukken met de bijzondere kerkeraad, betreffende jeugddiensten in de kerken en eventuele diensten in het weeshuis op de zondagen dat in de kerken geen jeugddiensten worden gehouden., 1316
      - VERZAMELING VAN STUKKEN BETREFFENDE GODSDIENSTONDERWIJS, KERK EN CATECHESATIE, 4.2.6.2
        - Getuigschrift van de kerkeraad dat, nadat Willemtje Hendriks geëxamineerd his, 'getuygd mids desen, datte dezelve bequaam gevonden heeft, om andere in de gronden van onse religie te onderwijsen. Aldus gedaan in onse kerkelijke vergadering binnen Amsterdam, desen. 30 octob. 1760'., 1320; 1 stuk
        - Reglement voor de catecheseermeesters en -meesteressen, ca. 1760; 1321; 1 stuk
        - Verschotten van maandrekeningen van de catechesatie, 1814 - 1839; 1326; 5 stukken
        - Brief waarin G.C. Mulder wordt verzocht om godsdienstonderwijzer voor de meisjes te worden, met zijn antwoord N.B. Hij bedankt, ''ofschoon hoogst vereerd''., 1816; 1327; 2 stukken
        - Reglement waarin verklaard wordt dat de wekelijkse catechesaties in de weeshuizen voortaan gehouden zullen worden volgens de resolutie van de kerkeraad van 30 maart NB: met twee bepalingen: I. 's Menschen bestemming tot godsdienst, en het voornaamste hulpmiddel om tot de kennis van denzelven te geraken, den Bijbel.' II. 'De hooge waardij van de christelijken godsdienst zond. 1 tot 17 artikelen, behandelende de catechismuszondagen.', ca. 1820; 1322; 1 stuk
        - Reglement op het godsdienstig onderwijs in de Nederlands Hervormde Kerk, met begeleidende brief, 1821; 1323; 2 stukken
        - Verklaring dat 'De eerwaarde kerkeraad heeft op heden in hare vergadering besloten, de hiernevens gaande aardrijkskundige, plaatsbeschrijvende en geschiedkundige kaart van Palestina of het Heilige Land aan het weeshuis cadeau te geven.' NB: de kaart ontbreekt, 1840; 1324; 1 stuk
        - Regeling van het godsdienstonderwijs in het weeshuis voor als de predikant ziek, herstellende of afwezig is. N.B. Extract uit de notulen van de buitengewone presbytere vergadering., 1849; 1328; 1 stuk
        - Voorstel van J.E. Moltzer voor een regeling van de catechesaties., 1862; 1329; 1 omslag
        - Brief van Ds H.P. Berlage en Ds B.I. Adriani, belast met de catechisatie in het weeshuis, over de inrichting van die catechisatie., 1863; 1330; 1 omslag
        - Bericht van de kerkeraad dat bovengenoemd voorstel ten opzichte van de ouderlingen is aangenomen, 1863; 1331; 1 stuk
        - Twee brieven van de Commissie van Toezigt op het godsdienstig onderwijs der Nederlands Hervormde Gemeente alhier betreffende de benoeming van een godsdienstonderwijzer voor de meisjes. N.B. Beide brieven zijn ondertekend door J.P.Hazebroek, schrijver van ''Waarheid en Droom van Jonathan''., 1863; 1332; 2 stukken
        - Brief van de godsdienstonderwijzer bij de jongens, waarin hij verzoekt ook de meisjes te mogen onderwijzen, 1864; 1333; 1 stuk
        - Verzoek van G.H. Lamers, predikant te Scherpenzeel (later hoogleraar), om het doopbewijs van een jongen en vijf meisjes die hij zal aannemen, in plaats van de geboortebewijzen die hem opgestuurd zijn, met een dankbericht voor het opsturen, 1865; 1334; 1 stuk
        - Ingekomen bericht van de kerkeraad (scriba B.I. Adriani)., 1865; 1335; 1 stuk
        - Kennisgeving van de kerkeraad dat de catechisaties in het Diaconieweeshuis zijn opgedragen aan Ds. Hugenholtz jr. en Ds. J. Cramer., 1866; 1336; 1 stuk
        - De binnenvader A. Kool vraagt om opheffing van de zondagscatechisatie., 1870; 1337; 1 omslag
        - Ingekomen bericht van dr. Abraham Kuyper betreffende een regeling van de catechisaties., 1871; 1338; 1 omslag
        - Ingekomen bericht van ds N.H. de Graaf dat hij met blijdschap de jongenscatechisatie zal overnemen. N.B. Deze De Graaf is de vader van de inspecteur van de Centrale Bond van Christelijke Philantropische Inrichtingen, 1871; 1340; 1 stuk
        - Kopie van een brief van Ds. van Herwerden aan de diaconale vergadering, met begeleidend schrijven van de vergadering N.B. Ds. van Herwerden is met het antwoord van bestuur niet tevreden en legt de zaak met grote ernst aan de diaconale vergadering voor., 1871; 1342; 2 stukken
        - Ingekomen bericht van de kerkeraad naar aanleiding van een schrijven gericht aan de kerkeraad van Ds. van Herwerden NB: De kerkeraad vraagt aan het weeshuisbestuur of er voor gezorgd wordt dat alle kinderen, ook de buitenverpleegden, in de Gereformeerde godsdienst worden opgevoed, 1872; 1343; 1 stuk
        - Ingekomen bericht van de kerkeraad met het verzoek het godsdienstige onderwijs altijd toe te vertrouwen aan mannen die hun catechisatieonderwijs geven overeenkomstig het door de kerkeraad aanvaarde beginsel N.B. Vermeldt verder van de opdracht aan de predikanten in het weeshuis met het bestuur te confereren betreffende godsdienstige leiding en onderwijs, 1872; 1344; 1 stuk
        - Ingekomen schrijven van de godsdienstleraar J.C. van Houten naar aanleiding van zijn ontslag, op grond van een schrijven van de kerkeraad., 1872; 1345; 1 stuk
        - Ingekomen bericht van de commissie van toezicht op het godsdienstonderwijs N.B. Door het kerkeraadsbesluit zal zij haar toezicht ook uitstrekken over het onderwijs in inrichtingen dat door ondergeschikte personen wordt gegeven, 1872; 1346; 1 omslag
        - Ingekomen schrijven van de diaconale vergadering waarin deze nogmaals aandringt dat de wezen voortaan overal en altijd godsdienstige leiding en christelijk onderwijs ontvangen, overeenkomstig Gods woord en de Belijdenis., 1872; 1347; 1 stuk
        - Voorstel om de catechiseermeester A. Sweers voor drie maanden provisioneel in dienst te nemen en zijn aanstelling telkens voor drie maanden te verlengen, tot er op andere wijze zal zijn voorzien., 1872; 1348; 1 stuk
        - Kerkboek uit 1870 van Helena Catharina Hundling, in 1874 aan haar geschonken door de commissie voor godsdienst-onderwijs van de evangelisch-lutherse gemeente te Amsterdam toen zij werd aangenomen als lid van de gemeente en als bewijs dat zij gedurende twee voorafgaande jaren trouw gebruik heeft gemaakt van het godsdienst-onderwijs, 2352; 1 deel
        - Publicatie 'Handleiding ten gebruike bij de Kaart van het Heilige Land door C.W.M. van de Velde' door W.H. Kirbergen, 1882; 1325; 1 deel
        - Ingekomen bericht van aanvaarding van de benoeming tot godsdienstonderwijzer van D.J. Spaling, 1887; 1349; 1 stuk
        - Concept van een brief die het weeshuisbestuur aan de diaconale vergadering verstuurde met een verzoek tot een wetswijziging, waardoor de uitkering van de tweede uitzet aan de verpleegden niet afhankelijk gesteld zou worden van de belijdenis, ca. 1910; 1350; 1 stuk
        - Brief van een verpleegde, 1339; 1 omslag
        - Brief van Ds. van Herwerden te Lisse met de mededeling dat een buitenverpleegde te Hillegom bij hem ter catechisatie wil NB: hij wil dat wel doen mits de andere buitenverpleegden te Hillegom, die nu bij een modern predikant ter catechisatie gaan, overgaan naar de evangelist der Conf. Vereen. te Hillegom, 1341; 1 stuk
      - KERKGANG, 4.2.6.3
        - Ingekomen stuk van Burgemeester en wethouders van Amsterdam naar aanleiding van de vraag van gedeputeerde staten, als gevolg van een brief van de minister, betreffende de noodzaak of wenselijkheid van een wettige regeling van de godsdienstige opvoeding van kinderen uit een gemengd huwelijk. N.B. Met een kopie van het antwoord van het bestuur, waarin dit zich niet competent acht om advies uit te brengen omdat in hun stichting alleen kinderen worden opgenomen die tot de Hervormde Kerk behoren, 1851; 1379; 2 stukken
        - Ingekomen bericht van de kerkeraad als reactie op een verzoek van het weeshuisbestuur betreffende het vooraan zitten van wezen, 1864; 1351; 1 stuk
        - Ingekomen bericht van de kerkeraad als reactie op het verzoek van het weeshuisbestuur de vroegbeurt van 9 augustus van de Nieuwe naar de Oude Kerk te verplaatsen en de woensdagavond van 10 augustus gesloten te houden N.B. O., 1864; 1352; 1 stuk
        - Anonieme brief met scherpe kritiek over kerkgaan, vooral wat kleinere wezen betreft, 1865; 1353; 1 stuk
        - Ingekomen besluit van de kerkeraad dat de kinderen, die nog niet gedoopt zijn alsnog gedoopt kunnen worden, als ze niet ouder zijn dan 5 jaar, met een brief van de kerkeraad ter informatie in welk jaar de kinderen zijn opgenomen, om makkelijker in de doopboeken na te kunnen gaan of de kinderen gedoopt zijn, 1865; 1377; 2 stukken
        - Kerkeraad bericht dat zij het verzoek van het weeshuisbestuur om een gezamenlijke godsdienstoefening voor de verpleegden van het Diaconieweeshuis en van het Burgerweeshuis in ernstige overweging zal nemen., 1866; 1354; 1 stuk
        - Ingekomen bericht van de kerkeraad van haar besluit tot het houden van godsdienstige oefeningen in de Oude Kerk., 1866; 1355; 1 omslag
        - Kopie van een brief van het Burgerweeshuis naar aanleiding van het besluit godsdienstige oefeningen voor de verpleegden te houden in de Oude Ker, 1866; 1356; 1 omslag
        - Ingekomen bericht betreffende kerkdienst voor verpleegden. N.B. 's-morgens 'te half 9 ure en daarvoor de voormiddag-godsdienstoefening te verzetten op 11 uur.' 'Dit zijn besluit zal met 1 january e.k. in werking treden''. Getekend G.J. Vinke en J. Posthumus-Meyes, 1866; 1357; 1 omslag
        - Kerkeraad verzoekt 'approximatieve opgave van het getal der jongens en meisjes' dat de kerkdienst voor verpleegden in de Oude Kerk zal bijwonen N.B. Zie inv. nr. 1357; Getekend door C.I. Adama v. Scheltema en P.H. Hugenholtz jr., 1866; 1358; 1 omslag
        - Convocatie tot samenkomst in de kerkmeesterskamer van de Oude Kerk over de plaatsing van 240 jongens en 300 meisjes N.B. Ook komt een van de hoofdsuppoosten mee, waaraan het begeleiding van de wezen wordt toevertrouwd, 1866; 1360; 1 omslag
        - Huisorde in verband met vervroegde kerkdienst vanaf 1 januari 1867, 1359; 1 stuk
        - Transcript van een toespraak, gehouden door K.F. Ternooy Apèl in de Oude Kerk, ter gelegenheid van de eerste openbare godsdienstoefening voorde wezen (Wezenbeurt), met begeleidende brief van K.F. Ternooy Apèl N.B. In brochurevorm, ten voordele van het nieuwe te stichten Diakonieweeshuis, 1867; 1361; 2 stukken
        - Kennisgeving van het bestuur aan de hoofdsuppoost om bij het vertrekken van de godsdienstoefening van de Oude Kerk geen vrijheid te verlenen de rij te verlaten, om te voorkomen dat wezen naar een andere godsdienstoefening zouden gaan N.B. Kennelijk wilden sommigen wezen naar een orthodoxe dienst, 1869; 1378; 1 stuk
        - Ingekomen bericht van de commissie tot het bestuur over de kerkgebouwen, dat zij geen recht heeft om een kerkgebouw aante wijzen voor een afzonderlijke godsdienstoefening voor de wezen. N.B. Het vaststellen van de regelingen voor deze oefeningen behoort tot de taken van de kerkeraad, zie nr. 1365., 1870; 1362; 1 stuk
        - Ingekomen kerkeraadsantwoord op de verzoeken van het Burger- en Diaconieweeshuis betreffende de verplaatsing van de dienst van de Oude Kerk naar de Zuiderkerk N.B. De kerkeraad heeft daar bezwaren tegen, maar willigt wel het verzoek in betreffende de aanvang van de dienst., 1870; 1363; 1 stuk
        - Ingekomen bericht van de diakenen naar aanleiding van de vervanging in het weeshuis van de bijbel door een bijbels dagboek. N.B. De vergadering van diakenen geeft haar afkeuring te kennen en wenst dat onmiddellijk dat de bijbel ''deszelfs rechten herkrijge en door geen ander boek worde verdrongen''., 1871; 1376; 1 stuk
        - Voorstel van de commissie uit het bestuur van het Diaconieweeshuis, belast met het bedenken van een nieuwe organisatie van de godsdienstige opvoeding der verpleegden en vergelijkbare gelovigen, 1872; 1364; 1 sruk
        - Ingekomen kerkeraadsverzoek tot nadere precisering betreffende het gebruik van een kerkgebouw tot het houden van een afzonderlijke dienst voor de wezen alleen N.B. Zie ook nr. 1362., 1872; 1365; 1 stuk
        - Afschrift van een brief van het bestuur van het Burgerweeshuis aan de kerkeraad met het verzoek tot het in stand houden van de bestaande Wezenbeurt en geen veranderingen daarin aan te brengen zonder hierover overlegd te hebben., 1872; 1366; 1 stuk
        - Ingekomen bericht van de kerkeraad van zijn besluit tot het toestaan van een Wezenbeurt voor de wezen alleen N.B. 'Mits dit alleen niet in uitsluitende zin worde opgenomen, maar evenmin in dien zin dat het een openbare godsdienstoefening zou worden.', 1872; 1367; 1 stuk